臺灣桃園地方法院刑事判決　　　　　　　　　　　　　九十一年度易字第九四七號
　　公　訴　人　臺灣桃園地方法院檢察署檢察官
　　被　　　告　甲○○
右列被告因違反槍砲彈藥刀械管制條例等案件，經檢察官聲請以簡易判決處刑（九十
年度偵字第一九一一七號），本院認不宜以簡易判決處刑，應適用通常程序，判決如
左：
    主    文
甲○○於夜間於公共場所，未經許可攜帶刀械，處有期徒刑月，如易科罰金以佰
元折算壹日。緩刑貳年。扣案武士刀壹把沒收之。
被訴毀損部分公訴不受理。
    事    實
一、緣甲○○將其所有車號Ｔ八—七九０二號自用小客車借予姓名年籍不詳綽號「小
    林」之成年男子，「小林」於九十年十一月三日在桃園縣桃園市○○路麥當勞速
    食店前，將上開自用小客車返還後，甲○○發現「小林」將其所有柄長二十五公
    分、刃長四十五公分單面開鋒之武士刀遺忘在車上並未帶走，明知武士刀為經槍
    砲彈藥刀械管制條例第四條第一項第三款所定管制之刀械，未經許可不得無故持
    有，竟將之藏置於其所有上開自小客車右前座座椅下，自斯時起未經許可，無故
    持有上開管制武士刀。嗣於同年十一月五日夜間二十二時三十分許，駕駛上開車
    輛攜帶上開武士刀，行經桃園市○○○街四十八號前時，因不滿許金木駕駛車牌
    號碼Ｃ二—五七０五號自小客車連續對其閃大燈及按鳴喇叭，乃基於毀損之犯意
    ，持車上之上開武士刀猛砍許金木所有自小客車之引擎蓋，致令引擎蓋凹陷，不
    堪使用足以生損害於許金木，經許金木報警當場查獲，並扣得上開武士刀一把。
二、案經許金木訴由桃園縣警察局桃園分局報告台灣桃園地方法院檢察署檢察官偵查
    起訴。
    理    由
壹、有罪部分（無故於夜間於公共場所攜帶刀械）：
一、訊據被告對於右揭事實均坦承不諱，核與告訴人許金木指訴被告如何持武士刀毀
    損其所有上開自小客車之情形相符，且扣案之武士刀一把經送鑑驗結果，確屬槍
    砲彈藥刀械管制條例第四條第一項第三款及內政部九十年十一月二十日台（九十
    ）內警字第九０八一四八二號刀械查禁公告之武士刀，亦有桃園縣警察局於九十
    年十二月十九日出具之桃警保字第九一八三六號函附卷可稽，此外復有武士刀一
    把扣案可資佐証，被告自白與事實相符。故本件被告事證明確，犯行洵堪認定，
    應予依法論科。
二、核被告甲○○於夜間在屬公共場所之道路攜帶刀械，所為係犯槍砲彈藥刀械管制
    條例第十五條第一、二款之攜帶刀械罪。起訴書犯罪事實欄業已敘及被告於屬公
    共場所之馬路攜帶刀械，惟起訴書證據並所犯法條欄認被告僅論以同條例第十五
    條第一款之罪，漏未論以同條例第十五條第二款之罪，尚有未洽，應予補充。爰
    審酌被告犯罪之動機、目的、手段，犯罪所生之危害，賠償告訴人損害，告訴人
    表示不願追究及犯罪後坦承犯行態度良好等及其他一切情狀，量處如主文所示之
    刑，並諭知易科罰金之折算標準，以資懲儆。又被告前未曾受有期徒刑以上刑之
    宣告，有台灣高等法院被告全國前案紀錄表一紙附卷可稽，因一時失慮，偶罹刑
    典，事後已坦承犯行，深具悔意，被害人表示願意原諒被告犯行，經此刑之宣告
    後，應知警惕而無再犯之虞，本院因認暫不執行其刑為當，予以宣告緩刑，用啟
    自新。
三、沒收：
    扣案武士刀一把為違禁物，應依刑法第三十八條第一項第一款宣告沒收。
貳、不受理部分（被訴毀損部分）：
一、公訴意旨又以被告於九十年十一月五日夜間二十二時三十分許，駕駛上開車輛攜
    帶上開武士刀，行經桃園市○○○街四十八號前時，因不滿許金木駕駛車牌號碼
    Ｃ二—五七０五號自小客車連續對其閃大燈及按鳴喇叭，乃基於毀損之犯意，持
    車上之上開武士刀猛砍許金木所有自小客車之引擎蓋，致令引擎蓋凹陷，不堪使
    用足以生損害於許金木，因認被告涉有刑法第三百五十四條毀損罪嫌云云。
二、按告訴乃論之罪，告訴人於第一審言詞辯論終結前得撤回其告訴，又告訴經撤回
    者，法院應諭知不受理之判決，刑事訴訟法第二百三十八條第一項、第三百零三
    條第三款定有明文。
三、查公訴人起訴被告甲○○所為，係犯刑法第三百五十四條毀損罪名，依同法第三
    百五十七條之規定，須告訴乃論，茲據告訴人許金木於九十一年十一月二十六日
    言詞辯論終結前當庭表示撤回告訴，有該日審訊問筆錄在卷可參。又雖起訴書證
    據並所犯法條欄，並未論及被告此部分毀損犯行，與前開已起訴並經認定有罪之
    夜間公共場所攜帶刀械罪間之關係，經查被告與告訴人係因駕車而起勃谿，被告
    憤而持武士刀毀損被害人之自小客車，其間難認有何方法結果之牽連關係。揆之
    首開說明，爰依法對被告此被訴毀損部分為公訴不受理之諭知。
參、本案雖經檢察官聲請簡易判決處刑，惟本院桃園簡易庭因認有刑事訴訟法第四百
    五十一條之一第四項但書所定之情形，而改由普通庭依通常訴訟程序審理，附此
    敘明。
據上論斷，應依刑事訴訟法第四百五十二條、第二百九十九條第一項前段、第三百零
三條第三款，槍砲彈藥刀械管制條例第十五條第一、二款，刑法第十一條前段、第四
十一條第一項前段、第三十八條第一項第一款，罰金罰鍰提高標準條例第二條，判決
如主文。
本案經檢察官張立中到庭執行職務。
中      華      民      國    九十一    年     十二     月     十七     日
                                臺灣桃園地方法院刑事第六庭
                                      法  官  黃永定
右正本證明與原本無異。
如不服本判決，應於判決送達後十日內，向本院提出上訴狀。
                                      書記官  施春祝
中      華      民      國    九十一    年     十二     月     十七     日
附論罪科刑依據之法條：
槍砲彈藥刀械管制條例第十五條
未經許可攜帶刀械而有下列情形之一者，處二年以下有期徒刑：
一、於夜間犯之者。
二、於車站、埠頭、航空站、公共場所或公眾得出入之場所犯之者。
三、結夥犯之者。
